【裁判字號】    89,自,148
【裁判日期】    900410
【裁判案由】    違反動產擔保交易法
【裁判全文】
臺灣彰化地方法院刑事判決                          八十九年度自字第一四八號
    自  訴  人  甲○○
    被      告  乙○○
右列被告因違反動產擔保交易法案件，經自訴人提起自訴，本院判決如左：
    主      文
乙○○無罪。
    理      由
一、自訴意旨略以：被告乙○○係哲良塑膠有限公司（下簡稱哲良公司）之負責人，
    哲良公司因積欠自訴人貨款新台幣一百九十五萬元，乃由被告代表該公司於民國
    八十九年三月二十九日將二十四台機械設定動產抵押權予自訴人，以擔保自訴人
    之債權，雙方約定上開機械應存置於彰化縣社頭鄉仁雅村仁雅巷一七七弄九號，
    債務人不得擅自遷移、出賣，詎哲良公司尚未清償欠款，被告竟意圖不法之利益
    ，擅自將上開機械中之四台吹袋機（分別為６０ＨＥ，溯豐牌；４ＭＸ２Ｍ，意
    泰牌；ＴＹＰＥ５０，意泰牌；ＥＰ－ＨＡ４５，億利牌）出賣，致生損害於自
    訴人，因認被告涉犯動產擔保交易法第三十八條之罪嫌。
二、按犯罪事實應依證據認定之，無證據不得推定其犯罪事實，刑事訴訟法第一百五
    十四條定有明文。被告固供認有將吹袋機等機械設定動產抵押權予自訴人之事實
    ，惟否認有意圖不法之利益，將吹袋機出賣之犯行，辯稱該吹袋機係中租迪和股
    份有限公司（下簡稱中租迪和公司）所有，出租給哲良公司，嗣經中租迪和公司
    請求返還，且出賣予維欣塑膠有限公司，並非被告所出賣等語。經查吹袋機等機
    械係中租迪和公司所有，於八十八年九月十四日出租予哲良公司，嗣經中租迪和
    公司於八十九年三月四日，聲請本院民事執行處以八十九年度執全字第一四四號
    假處分強制執行事件實施查封，並向台彎台中地方法院起訴請求返還，而自訴人
    明知查封之事實，仍於八十九年三月二十九日，就上開機械與哲良公司訂立動產
    抵押契約，迄至八十九年七月間，中租迪和公司取回該等機械後，即將之出賣予
    維欣塑膠有限公司等情，有被告提出之租賃契約書、和解筆錄、買賣契約書及彰
    院松執甲八十九執全字第一四四號函等影本在卷足稽，並有自訴人提出之哲良公
    司所立之同意書記載：「．．．甲方（指哲良公司）同意以哲良塑膠有限公司廠
    內所有機械做為抵償，並同意由乙方（指自訴人）與中租迪和股份有限公司共同
    處理．．．本同意書所言之機械指中租迪和股份有限公司查封之數量、型式均為
    相同．．．。」等字可查。足見吹袋機確為中租迪和公司取回後出賣，被告並無
    出賣吹袋機之行為，亦無不法利益之主觀意圖，自無違反動產擔保交易法之事實
    。此外，復查無其他積極證據足資憑認被告有何自訴意旨所指之犯行，是不能證
    明被告犯動產擔保交易法第三十八條之罪，自應為無罪之諭知。
據上論斷，應依刑事訴訟法第三百四十三條、第三百零一條第一項，判決如主文。
中      華      民      國      九十      年      四      月      十    日
                                臺灣彰化地方法院刑事第三庭
                                    法      官  廖  國  佑
右正本證明與原本無異。
如不服本判決，應於判決送達後十日內，向本院提出上訴狀( 須附繕本 )。
                                    法院書記官  卓  俊  杰
中      華      民      國      九十      年      四      月     十二   日


司法院資訊處製作；財團法人民間司法改革基金會備份。
